臺灣彰化地方法院刑事判決
111年度訴字第232號
公  訴  人  臺灣彰化地方檢察署檢察官
被      告  陳育奇


            黃冠閎


上列被告等因傷害等案件，經檢察官提起公訴（110年度偵字第1
1549、11925號），本院判決如下：
    主  文
黃冠閎被訴誹謗罪、陳育奇被訴傷害罪部分，均公訴不受理。
    理  由
一、公訴意旨略以：被告陳育奇、黃冠閎（原名黃冠曄）2人係
    鄰居關係。緣被告黃冠閎不滿被告陳育奇之哥哥陳育季因強
    制罪判賠新臺幣（下同）8000元不賠償，竟基於意圖散布於
    眾，誹謗之犯意，於民國110年8月18日21時許，偕同其父親
    黃明哲及3位不知年籍姓名男子，前往彰化縣○○鎮○○○路00號
    被告陳育奇住家前，大聲對著告陳育奇之妻所抱著之嬰兒說
    ：「欠錢要還，小嬰兒你聽到嗎？你爸爸欠我8000元不還，
    法院判的8000元要還啊，以後不可以像你爸爸這樣，欠人家
    的錢要還」，足以毀損被告陳育奇名譽之事，適被告陳育奇
    自外返家，見狀因而與被告黃冠閎發生爭執，被告陳育奇竟
    基於傷害他人身體之犯意，徒手推倒被告黃冠閎，致被告黃
    冠閎身體受有頭皮鈍傷、右側腕部擦傷及下背和骨盆挫傷等
    傷害。因認被告黃冠閎涉有刑法第310條第1項之誹謗罪嫌、
    被告陳育奇涉有刑法第277條第1項之傷害罪嫌等語。
二、按告訴乃論之罪，告訴人於第一審辯論終結前，得撤回其告
    訴；告訴經撤回者，應諭知不受理之判決；又依第303條所
    為之不受理判決，得不經言詞辯論為之，刑事訴訟法第238
    條第1項、第303條第3款及第307條分別定有明文。
三、查本件被告二人經檢察官提起公訴，被告陳育奇係涉犯刑法
    第277條第1項之傷害罪嫌，被告黃冠閎則係涉犯刑法第310
    條第1項之誹謗罪嫌，分別依同法第287條前段、第314條規
    定，該等犯罪均須告訴乃論，茲據被告二人於本院達成調解
    ，並均具狀撤回告訴，有本院調解程序筆錄1紙、刑事撤回
    告訴狀2紙在卷可憑，揆諸首開說明，爰不經言詞辯論，諭
    知不受理之判決。
據上論斷，應依刑事訴訟法第303條第3款、第307條，判決如主
文。
中　　華　　民　　國　　111 　年　　2 　　月　　25　　日
                  刑事第八庭    審判長法官  梁義順
                                法      官  徐啟惟
                                法      官  陳彥志
以上正本證明與原本無異。
如不服本判決應於收受判決後20日內向本院提出上訴書狀，並應
敘述具體理由；其未敘述上訴理由者，應於上訴期間屆滿後20日
內向本院補提理由書（均須按他造當事人之人數附繕本）「切勿
逕送上級法院」。
告訴人或被害人對於判決如有不服具備理由請求檢察官上訴者，
其上訴期間之計算係以檢察官收受判決正本之日期為準。
中　　華　　民　　國　　111 　年　　2 　　月　　25　　日
                                書  記  官  于淑真